臺灣臺中地方法院刑事判決
111年度訴字第1298號
公  訴  人  臺灣臺中地方檢察署檢察官
被      告  洪振揚


指定辯護人  本院公設辯護人楊淑婷  
上列被告因違反毒品危害防制條例案件，經檢察官提起公訴（11
1年度偵字第7960號），本院判決如下：
    主    文
乙○○共同犯販賣第三級毒品而混合二種以上之毒品未遂罪，累犯
，處有期徒刑貳年肆月。扣案如附表編號１至５所示之物均沒收。
    犯罪事實
一、乙○○明知愷他命、4-甲基甲基卡西酮、甲基-N,N-二甲基卡
    西酮均係毒品危害防制條例所定之第三級毒品，均不得非法
    販賣或持有純質淨重5公克以上，竟依真實姓名不詳、綽號
    「小毅」之成年男子（下稱「小毅」）邀約，謀議以由「小
    毅」與購毒者聯繫販賣第三級毒品愷他命及其內混合二種以
    上第三級毒品之毒飲料包之事宜後，通知乙○○攜帶「小毅」
    預先交付供販賣所用之愷他命、毒飲料包前往指定地點與購
    毒者進行交易，並收取價款後繳回「小毅」之方式，共同販
    賣第三級毒品愷他命及其內混合4-甲基甲基卡西酮、甲基-N
    ,N-二甲基卡西酮等二種以上第三級毒品之毒飲料包牟利，
    並約定乙○○每販賣1包愷他命、毒飲料包，可分別取得新臺
    幣（下同）300元、100元之報酬。謀議既定，乙○○即與「小
    毅」共同基於意圖營利販賣第三級毒品及混合二種以上第三
    級毒品之犯意聯絡，先由「小毅」以通訊軟體微信暱稱「禾
    鑫車業」利用微信散布販賣愷他命與毒飲料包價格之廣告訊
    息，並於民國111年2月22日中午，將如附表編號1至4所示之
    愷他命及毒飲料包、編號5所示供聯絡販毒事宜使用之行動
    電話交予乙○○，而著手販賣第三級毒品及其內混合二種以上
    第三級毒品之毒飲料包，乙○○即伺機等候「小毅」通知再與
    購毒者進行交易。適林冠仁前曾向微信暱稱「禾鑫車業」購
    買毒品，且見「禾鑫車業」仍持續以微信發送販賣愷他命與
    毒飲料包價格之廣告訊息，乃於111年2月11日向警方檢舉，
    警方即委由無購毒真意之林冠仁佯裝買家，於111年2月22日
    20時許，透過通訊軟體微信向「禾鑫車業」佯稱欲購買第三
    級毒品2公克及毒飲料包6包等語，經「禾鑫車業」回覆價金
    為7,500元後，約定在臺中市○○區○○路○段00巷00號前進行交
    易，「小毅」隨即透過通訊軟體FaceTime聯絡持用如附表編
    號5所示行動電話之乙○○前往交易，乙○○乃於同日20時30分
    許，駕駛車牌號碼000-0000號自用小客車，抵達臺中市○○區
    ○○路○段00巷00號前，將如附表編號1①所示之愷他命、編號2
    ①、3①所示之毒飲料包交予林冠仁，並向林冠仁收取價金7,5
    00元（按係警方事先交予林冠仁佯為購毒款）後，即為警當
    場查獲，並經警自林冠仁身上扣得其虛偽購買之如附表編號
    1①、2①、3①所示之毒品，另自乙○○身上、隨身包包及所駕自
    小客車上扣得如附表編號1②、2②、3②、4所示之毒品，及編
    號5、6所示之行動電話、現金，乙○○因而販賣第三級毒品及
    混合二種以上第三級毒品未遂。
二、案經臺中市政府警察局霧峰分局（下稱霧峰分局）報告臺灣
    臺中地方檢察署檢察官偵查起訴。
    理    由
一、證據能力：
(一)按刑事偵查技術上所謂之「釣魚」，係指對於原已犯罪或具
     有犯罪故意之人，以設計引誘之方式，佯與之為對合行為
    ， 使其暴露犯罪事證，再加以逮捕或偵辦者而言；此項機
    會提 供型之誘捕行為，純屬偵查犯罪技巧之範疇，因無故
    入人罪 之教唆犯意，亦不具使人發生犯罪決意之行為，並
    未違反憲 法對於基本人權之保障，且於公共利益之維護有
    其必要性。 故依「釣魚」方式所取得之證據資料，若不違
    背正當法定程 序，法律不予禁止，原則上尚非無證據能力
    。而司法警察之 「陷害教唆」，則係指行為人原不具犯罪
    之故意，純因警方 之設計教唆，始萌生犯意，進而實行犯
    罪構成要件之行為者 而言；此項犯意誘發型之誘捕偵查，
    因係司法警察以引誘、 教唆犯罪之不正當手段，使原無犯
    罪意思或傾向之人萌生犯 意，待其形式上符合著手於犯罪
    行為之實行時，再予逮捕， 因嚴重違反刑罰預防目的及正
    當法律程序原則，其依此所取 得之證據自不具正當性，應
    無證據能力（最高法院103年度  台上字第4008號判決意旨
    參照）。查本案乃因林冠仁曾向微信暱稱「禾鑫車業」購買
    毒品，且「禾鑫車業」仍持續以微信散布販毒愷他命及毒飲
    料包之廣告訊息，林冠仁乃向警方檢舉後，配合警方佯裝買
    家，向具有犯罪故意之「禾鑫車業」購買毒品，並由「小毅
    」通知被告乙○○前往交易等情，為被告所坦認，並經證人林
    冠仁證述綦詳，復有霧峰分局國光派出所警員偵查報告在卷
    可參（見他字卷第5至6頁），可見被告與使用微信暱稱「禾
    鑫車業」之「小毅」自始即有販賣毒品之故意，警方並無故
    意入人於罪之教唆犯意，因此所取得之證據資料，既未違背
    正當法定程序，自有證據能力。
(二)按被告以外之人於審判外之言詞或書面陳述，除法律有規定
     者外，不得作為證據，刑事訴訟法第159條第1項固有明文
    。惟被告以外之人於審判外之陳述，雖不符刑事訴訟法第15
    9條之1至之4之規定，而經當事人於審判程序同意作為證據
    ，法院審酌該言詞陳述或書面陳述作成時之情況，認為適當
    者，亦得為證據；當事人、代理人或辯護人於法院調查證據
    時，知有第159條第1項不得為證據之情形，而未於言詞辯論
    終結前聲明異議者，視為有前項之同意，同法第159條之5 
    亦定有明文。查本案後引具有傳聞性質之證人證述及書面證
    據資料，均為被告以外之人審判外之陳述而屬傳聞證據，公
    訴人及被告、辯護人於本院準備程序、審理時對於上開具傳
    聞性質之證人證述及其他證據資料之證據能力，均表示同意
    作為證據（見本院卷第66、189至190頁）。本院審酌相關證
    人證述及其他證據資料作成時之情況，核無違法取證或其他
    瑕疵，認為以之作為證據為適當，上開具傳聞性質之證人證
    述及相關證據資料，自得做為證據。
二、認定被告犯罪事實之證據及理由：
(一)前揭犯罪事實，業據被告於警詢、偵訊及本院審理時坦承不
    諱（見偵卷第35至41、141至142頁、本院卷第64、197頁）
    ，並經證人林冠仁於警詢、偵訊時證述其曾向微信暱稱「禾
    鑫車業」購買毒品，「禾鑫車業」並持續向其發送販毒廣告
    ，其乃於111年2月11日向警方檢舉，並於同年2月22日配合
    警方佯裝買家向「禾鑫車業」購買愷他命及毒飲料包，而與
    被告進行交易等情甚詳（見他字卷第7至10頁、偵卷第65至6
    8、135至136頁），復有霧峰分局國光派出所警員偵查報告
    （見他字卷第5至6頁）、林冠仁與微信暱稱「禾鑫車業」之
    對話內容、微信暱稱「禾鑫車業」之ID翻拍照片（見他字卷
    第11至19頁、偵卷第77至79、83至84頁）、警方與林冠仁對
    話之譯文、林冠仁與「禾鑫車業」對話之譯文、林冠仁與被
    告對話之譯文（見偵卷第43至48頁）、霧峰分局搜索、扣押
    筆錄暨扣押物品目錄表、贓物認領保管單、扣案物照片、霧
    峰分局扣押筆錄暨扣押物品目錄表（見偵卷第49至58、61、
    63、69至73、80至82、85至95、157、165、192至193、219
    頁）、查緝現場地圖及警方蒐證照片附卷為憑（見偵卷第99
    至108頁）。又被告販賣予林冠仁及為警查獲時所持有供販
    賣之如附表編號1至4所示之物，經送鑑定後經分別檢出如附
    表編號1至4所示第三級毒品成分，有衛生福利部草屯療養院
    111年3月18日草療鑑字第1110300223號、第0000000000號、
    111年3月31日草療鑑字第1110300224號、第0000000000號鑑
    驗書各1份在卷可稽（見偵卷第173至189頁），並有如附表
    編號1至5所示之物扣案可佐。且販賣毒品罪係重罪，若無利
    可圖，被告顯不可能甘冒遭到查緝判處重刑之危險，而同意
    依指示攜帶毒品與購毒者進行交易，參以被告自承其獲利為
    每販賣1包愷他命或1包毒飲料包可抽取300元、100元之報酬
    等語（見偵卷第38至39、142頁、本院卷第64頁），可見被
    告行為時主觀上確實共同具有營利意圖之犯意聯絡甚明。綜
    上足認被告自白與事實相符，堪予採信。
(二)按俗稱「釣魚」或「誘捕偵查」之情形，因毒品買者為協助
    警察辦案佯稱購買，而將販賣者誘出以求人贓俱獲，因其無
    實際買受之真意，且在警察監視之下伺機逮捕，事實上亦不
    能真正完成買賣，則該次行為，僅能論以販賣未遂（最高法
    院100年度台上字第4498號判決意旨參照）。被告基於販賣
    營利之意圖，先取得共犯「小毅」所交付如附表編號1至4所
    示之第三級毒品愷他命及其內混合二種以上第三級毒品之毒
    飲料包伺機販售，並由「小毅」使用微信暱稱「禾鑫車業」
    發送販毒廣告、招攬買家，乃開始實行足以與販賣毒品罪構
    成要件之實現具有必要關聯性之行為，即已達著手販賣第三
    級毒品及販賣第三級毒品而混合二種以上之毒品之階段，嗣
    「禾鑫車業」與佯裝買家之林冠仁聯繫交易愷他命及毒飲料
    包事宜後，再由被告依共犯「小毅」指示於前揭時、地前往
    與佯裝買家之林冠仁交易愷他命及毒飲料包，則係繼續實行
    販賣第三級毒品及販賣第三級毒品而混合二種以上同級之毒
    品之構成要件行為，但因佯裝買家之林冠仁並無實際收受毒
    品之真意，事實上並不能真正完成買賣毒品之行為，自應構
    成販賣第三級毒品未遂及販賣第三級毒品而混合二種以上之
    毒品未遂罪。
(三)綜上所述，本案事證明確，被告販賣第三級毒品未遂及販賣
    第三級毒品而混合二種以上之毒品未遂之犯行，堪以認定，
    應予依法論科。 　　
三、論罪科刑：　　
(一)查愷他命、4-甲基甲基卡西酮、甲基-N,N-二甲基卡西酮均
    係毒品危害防制條例所定之第三級毒品，均不得非法販賣或
    無正當理由擅自持有。又109年7月15日修正施行之毒品危害
    防制條例增定第9條第3項規定：「犯前5條之罪（按即毒品
    危害防制條例第4條至第8條）而混合二種以上之毒品者，適
    用其中最高級別毒品之法定刑，並加重其刑至二分之一。」
    本條項所稱之「混合」，係指將二種以上之毒品摻雜調合，
    無從區分而言（如置於同一包裝）。考其立法目的，係因目
    前毒品查緝實務，施用混合毒品之型態日益繁多，且因混合
    毒品之成分複雜，施用後所造成之危險性及致死率均高於施
    用單一種類者，為加強遏止混合毒品之擴散，爰增定犯毒品
    危害防制條例第4條至第8條之罪，而有混合二種以上毒品之
    情形者，加重其刑至二分之一。且此規定係屬刑法分則之加
    重，為另一獨立之犯罪型態。本件被告所販賣之毒品經送鑑
    結果，如附表編號2至4所示之毒飲料包，均含有4-甲基甲基
    卡西酮、甲基-N,N-二甲基卡西酮等2種第三級毒品成分，乃
    於同一包裝內摻雜調合二種以上之同級毒品，而無從區分，
    自屬毒品危害防制條例增定第9條第3項所稱之混合二種以上
    毒品之犯罪類型。　　
(二)核被告所為，係犯毒品危害防制條例第4條第6項、第3項之
    販賣第三級毒品未遂罪，及同條例第9條第3項、第4條第6項
    、第3項之販賣第三級毒品而混合二種以上之毒品未遂罪。
    本案起訴書犯罪事實欄業已載明被告販賣第三級毒品愷他命
    而未遂之犯行，但漏未論以毒品危害防制條例第4條第6項、
    第3項之罪名，容有未洽，惟檢察官於本院審理時業已當庭
    補充此部分之罪名，並經本院當庭對被告告以上開法條之適
    用（見本院卷第63、186頁），給予防禦權及為己答辯機會
    之保障，附此敘明。
(三)被告持有第三級毒品純質淨重5公克以上之低度行為，為其
    販賣之高度行為所吸收，不另論罪。
(四)被告與「小毅」就本案販賣第三級毒品未遂及販賣第三級毒
    品而混合二種以上之毒品未遂犯行，有犯意聯絡及行為分擔
    ，為共同正犯。
(五)被告以1行為而同時觸犯上開販賣第三級毒品未遂及販賣第
    三級毒品而混合二種以上之毒品未遂等罪，為想像競合犯，
    應依刑法第55條規定，從一重之販賣第三級毒品而混合二種
    以上之毒品未遂罪處斷。
(六)刑罰加重、減輕事由　
　⒈被告犯販賣第三級毒品而混合二種以上之毒品未遂罪，應依
    毒品危害防制條例第9條第3項規定，適用其中最高級別即販
    賣第三級毒品之法定刑，並加重其刑。　　
　⒉被告已著手於販賣第三級毒品而混合二種以上毒品行為之實
    行而不遂，為未遂犯，所生危害較既遂犯為輕，而依刑法第
    25條第2項規定減輕其刑。
　⒊被告於偵查及本院審理時均自白本案販賣第三級毒品未遂及
    販賣第三級毒品而混合二種以上毒品未遂犯行，應依毒品危
    害防制條例第17條第2 項規定減輕其刑。
　⒋檢察官於本院審理時主張被告前於105年間因詐欺案件，經臺
    灣宜蘭地方法院以105年度原訴字第21號判決判處有期徒刑6
    月確定，於107年10月1日執行完畢後，5年以內故意再犯本
    案，應構成累犯乙節，經核與臺灣高等法院被告前案紀錄表
    之記載相符，並經被告於本院審理時供承前開判決確定及執
    行完畢之情屬實（見本院卷第197至198頁），足認被告確係
    於徒刑執行完畢後，5年以內故意再犯本案有期徒刑以上之
    罪，為刑法第47條第1項所規定之累犯，且考量被告本案犯
    行之犯罪動機、手段、所生危害等情狀，本案並無因累犯之
    加重最低本刑致被告所受刑罰超過其所應負擔罪責，被告人
    身自由因而遭受過苛侵害之情形，核無司法院釋字第775號
    解釋所稱「不符憲法罪刑相當原則，牴觸憲法第23條比例原
    則」之情，應依刑法第47條第1項之規定加重其刑。
　⒌被告有上開刑之加重、減輕事由，應依法先遞予加重後遞予
    減輕之。
　⒍至被告雖供稱其已提供其所販賣之愷他命及毒飲料包來源「
    小毅」予警方偵辦等語，惟經警查證結果，因被告所提供線
    索有限，尚無法掌握「小毅」之真實年籍及販毒事證，故未
    查緝到案乙情，有霧峰分局111年7月17日、同年7月21日職
    務報告、霧峰分局111年8月10日中市警霧分偵字第11100341
    68號函檢送之職務報告暨偵查卷證在卷可參（見本院卷第53
    、75、83至157頁），是本案並無因被告供述而查獲其毒品
    來源之情形，自無從適用毒品危害防制條例第17條第1項之
    規定，減輕或免除其刑。
　⒎至辯護人為被告辯護意旨雖以本案犯罪情節非屬重大，被告
    犯罪之主觀惡性及犯罪情節尚難與長期販賣毒品牟取不法暴
    利之毒梟相當，且被告現有正當工作，有一幼女需扶養，而
    請求就被告犯行依刑法第59條規定酌量減輕其刑。惟按刑法
    第59條之酌量減輕其刑，必須犯罪另有特殊之原因與環境等
    等，在客觀上足以引起一般同情，認為即予宣告法定低度刑
    期尤嫌過重者，始有其適用（最高法院45年台上字第1165號
    判決意旨參照）。此所謂法定最低度刑，固包括法定最低本
    刑；惟遇有其他法定減輕之事由者，則應係指適用其他法定
    減輕事由減輕其刑後之最低度刑而言。倘被告別有法定減輕
    事由者，應先適用法定減輕事由減輕其刑後，猶認其犯罪之
    情狀顯可憫恕，即使科以該減輕後之最低度刑仍嫌過重者，
    始得適用刑法第59條規定酌量減輕其刑（最高法院100年度
    台上字第744號判決意旨參照）。查政府為杜絕毒品氾濫，
    再三宣導教民眾遠離毒品，媒體報導既深且廣，對於禁絕毒
    品之政策，為社會大眾所熟悉，被告為圖一己私利，與共犯
    共同透過網際網路散布販賣訊息，販賣第三級毒品愷他命及
    混合2種以上第三級毒品之毒飲料包，戕害購毒者身心健康
    ，助長毒品流通，並危害社會治安，惡性匪淺，被告亦非基
    於特殊之原因，或身處特殊之環境下而犯本罪；且被告本案
    犯行，業依前述各加重、減輕規定，依法先予遞加後再予遞
    減輕其刑，依其適用法定加重、減輕事由後之最低度刑，相
    較於其犯罪情節，尚難認有何客觀上足以引起一般人之同情
    之情形，衡諸社會一般人客觀標準，並無刑度過重而情堪憫
    恕之情形，是本院綜合各情，認被告本案犯行，並無法重情
    輕之情形或顯可憫恕之情狀，爰不再依刑法第59條規定遞減
    其刑，附此敘明。　
(七)爰審酌被告正值青年，明知明知毒品對我國社會之安寧秩序
    及國人之身心健康可能產生之危害至鉅，政府三令五申禁絕
    毒品交易，為圖營利，竟與他人共謀販毒，由共犯透過通訊
    軟體散發販毒廣告、聯絡交易毒品事宜，再負責從事運送交
    易毒品之工作，共同販賣第三級毒品愷他命及混合二種以上
    第三級毒品之毒飲料包，助長毒品之流通與氾濫，已嚴重危
    害社會秩序，惟本案被告販賣毒品犯行尚屬未遂，且被告並
    非本案犯行之主謀，犯罪參與情節較輕，並考量被告自承之
    教育程度及生活狀況（詳見本院卷第198頁），及被告犯後
    坦承全部犯行之態度等一切情狀，量處如主文所示之刑。
四、沒收部分：
(一)扣案如附表編號1所示之愷他命，係毒品危害防制條例第2 
    條第2項第3款所定之第三級毒品；又附表編號2至4所示之毒
    飲料包，亦均含有第三級毒品4-甲基甲基卡西酮、甲基-N,N
    -二甲基卡西酮，應認均係違禁物，不問屬於犯罪行為人與
    否，應適用刑法第38條第1項之規定諭知沒收。又直接用以
    盛裝上開毒品之包裝袋係用於包裹毒品，防其裸露、逸出、
    潮濕，便於持有，且其上均沾黏毒品而無從析離，應整體視
    為毒品之一部，併予沒收之；至因送鑑用磬之部分毒品既已
    不存在，自毋庸為沒收之宣告，附此敘明。
(二)按犯毒品危害防制條例第4條之罪者，其供犯罪所用之物，
    不問屬於犯罪行為人與否，均沒收之，同條例第19條第1項
    定有明文。扣案如附表編號5所示之行動電話，為被告與「
    小毅」聯絡以接受指示進行毒品交易事宜所用，為被告犯本
    案犯行所用之物，不問屬於犯罪行為人與否，應依毒品危害
    防制條例第19條第1項之規定沒收之。
(三)扣案如附表編號6所示之現金7,500元，為林冠仁虛偽交付予
    被告購買毒品使用，並無實際交付之意，且業經警員將該現
    金領回，有贓物認領保管單為憑（見偵卷第61頁），自不予
    宣告沒收。
(四)又被告於為警查獲時，雖同時經警扣得Apple廠牌iPhone 13
    pro行動電話1支，及現金36,000元，惟被告供稱該行動電話
    為伊私人使用，另現金部分係伊個人或友人所有等語（見偵
    卷第38、142頁），此外並無證據足認此部分扣案物與被告
    本案犯行有關或取自其他違法行為所得，爰不予諭知沒收。
據上論斷，應依刑事訴訟法第299條第1項前段，毒品危害防制條
例第9條第3項、第4條第6項、第3項、第17條第2項、第19條第1
項，刑法第11條、第28條、第25條、第47條第1項、第55條、第3
8條第1項，判決如主文。 　　
本案經檢察官陳祥薇提起公訴，檢察官甲○○到庭執行職務。
中　　華　　民　　國　　111 　年　　10　　月　　12　　日
                  刑事第四庭 審判長  法  官  唐中興
　　　　　　　　　                   法  官  湯有朋
　　　　　　　　　                   法  官  李宜娟
以上正本證明與原本無異。
如不服本判決應於收受送達後20日內向本院提出上訴書狀，並應
敘述具體理由；其未敘述上訴之理由者，應於上訴期間屆滿後20
日內向本院補提理由書（均須按他造當事人之人數附繕本）「切
勿逕送上級法院」。
                                      書記官  楊子儀
中　　華　　民　　國　　111 　年　　10　　月　　12　　日
附錄論罪科刑法條：
毒品危害防制條例第4條：
製造、運輸、販賣第一級毒品者，處死刑或無期徒刑；處無期徒
刑者，得併科新臺幣3千萬元以下罰金。
製造、運輸、販賣第二級毒品者，處無期徒刑或10年以上有期徒
刑，得併科新臺幣1千5百萬元以下罰金。
製造、運輸、販賣第三級毒品者，處7年以上有期徒刑，得併科
新臺幣1千萬元以下罰金。
製造、運輸、販賣第四級毒品者，處5年以上12年以下有期徒刑
，得併科新臺幣500萬元以下罰金。
製造、運輸、販賣專供製造或施用毒品之器具者，處1年以上7年
以下有期徒刑，得併科新臺幣150萬元以下罰金。
前5項之未遂犯罰之。
毒品危害防制條例第9條：
成年人對未成年人販賣毒品或犯前3條之罪者，依各該條項規定
加重其刑至二分之一。
明知為懷胎婦女而對之販賣毒品或犯前3條之罪者，亦同。
犯前5條之罪而混合二種以上之毒品者，適用其中最高級別毒品
之法定刑，並加重其刑至二分之一。
附表：
編號       物 品 名 稱        數  量        備  註  １ 第三級毒品愷他命（均含直接用以盛裝毒品之包裝袋） ①1包（送驗淨重1.4003公克、驗餘淨重1.2543公克） 純質淨重1.0922公克   ②9包（驗前總淨重20.5578公克） 總純質淨重15.6856公克  ２ 外觀為麻將青發圖様、迷彩包裝之含有第三級毒品4-甲基甲基卡西酮、甲基-N,N-二甲基卡西酮之毒飲料包（均含直接用以盛裝毒品之包裝袋） ①3包（驗前淨重13.5338公克） 4-甲基甲基卡西酮驗前總純筫淨重約0.3113公克、0.9749公克，其餘毒品純度小於1%    ②9包（驗前淨重37.4952公克）   ３ 外觀為「Aape」字樣、黑色包裝之含有第三級毒品4-甲基甲基卡西酮、甲基-N,N-二甲基卡西酮之毒飲料包（均含直接用以盛裝毒品之包裝袋） ①3包（驗前淨重6.8265公克）  4-甲基甲基卡西酮總純質淨重0.4505公克、2.3788公克，其餘毒品純度小於1%    ②17包（驗前淨重34.9823公克）   ４ 外觀為「老佛爺」圖樣、灰色包裝之含有第三級毒品4-甲基甲基卡西酮、甲基-N,N-二甲基卡西酮之毒飲料包（均含直接用以盛裝毒品之包裝袋） 18包（驗前淨重68.2314公克） 4-甲基甲基卡西酮總純質淨重2.5928公克，其餘毒品純度小於1%  ５ Apple廠牌iPhone6S行動電話  1支   ６ 現金 新臺幣7,500元 林冠仁虛偽購毒之現金，業經警員具狀領回